臺灣高等法院刑事判決　　　　　　　　95年度上訴字第4510號
上　訴　人
即　被　告　甲○○
上列上訴人因違反毒品危害防制條例案件，不服臺灣板橋地方法
院95年度訴字第2616號，中華民國95年10月5日第一審判決（起
訴案號：臺灣板橋地方法院檢察署95年度毒偵字第5351號），提
起上訴，本院判決如下：
    主  文
上訴駁回。
    事  實
一、甲○○於民國87年間，施用第一級毒品，經臺灣板橋地方法
    院裁定送勒戒處所觀察、勒戒結果，認有繼續施用毒品傾向
    ，由同法院裁定令入戒治處所施以強制戒治，於88年3月30
    日停止強制戒治，所餘戒治期間付保護管束，88年9月24日
    保護管束期滿而執行完畢，由臺灣板橋地方法院檢察署檢察
    官以88年10月26日88年度毒偵字第94號不起訴處分確定。復
    於91年間，施用第一級毒品，經臺灣士林地方法院裁定令入
    戒治處所施以強制戒治，於92年3月12日停止強制戒治，所
    餘戒治期間付保護管束，92年6月17日保護管束期滿而執行
    完畢；所犯施用第一級毒品罪，經臺灣士林地方法院以91年
    10月28日91年度訴字第415號判決判處有期徒刑10月確定。
    另於93年間，犯施用第一級毒品罪，經臺灣板橋地方法院以
    93年3月22日93年度訴字第180號判決判處有期徒刑7月確定
    。上開有期徒刑10月、7月接續執行，於92年8月29日入監，
    93年9月27日（起訴書誤載為26日）縮短刑期假釋出監，93
    年12月23日縮短刑期執行完畢。
二、甲○○於95年6月15日晚間9時許，在臺北縣板橋市○○路○
    段153巷41之1號住處，以將第一級毒品海洛因摻入香煙，點
    燃吸用方式，施用海洛因1次。經警於95年6月16日下午1時
    30分許（起訴書誤載為下午4時33分許），在臺北市○○區
    ○○路1段23號前，因甲○○與友人黃德福（另案由臺灣臺
    北地方法院判處罪刑確定）形跡可疑，上前盤查，扣得黃德
    福持有之海洛因1包（經警秤重結果，毛重0.4公克，淨重0.
    22公克），並採取甲○○、黃德福之尿液送驗。
三、案經臺北市政府警察局萬華分局報請臺灣板橋地方法院檢察
    署檢察官偵查起訴。
    理  由
一、上訴人即被告甲○○上揭施用第一級毒品海洛因之事實，(一)
    警方查獲被告所採取尿液，經臺灣檢驗科技股份有限公司檢
    驗結果，認定呈第一級毒品海洛因代謝物鴉片（嗎啡）陽性
    反應，有該公司95年6月29日（檢體編號019258）濫用藥物
    尿液檢驗報告，及臺北市政府警察局偵辦毒品案件尿液檢體
    委驗單（受檢者姓名甲○○、尿液檢體編號019258），在卷
    可稽。(二)被告於原審自白於上揭時、地，有施用海洛因犯行
    （見原審卷第35頁）。(三)被告於偵查中，並未供認於上揭時
    、地，施用海洛因，致施用時、地不明，起訴書乃記載為於
    95年6月16日下午4時33分許，為警採尿時，回溯26小時內某
    時，在不詳處所施用。本院爰依被告於原審之自白，認定被
    告施用海洛因之時間、地點，併予敘明。(四)被告有如事實欄
    一所示，因施用毒品，經觀察、勒戒、強制戒治及論罪科刑
    情形，有卷附本院被告前案紀錄表可據。足認被告於經強制
    戒治後，5年以內即再犯施用毒品罪，不適用毒品危害防制
    條例第20條規定。是以，本件事證明確，被告犯行堪以認定
    ，應依法論科。
二、核被告所為，係犯毒品危害防制條例第10條第1項之施用第
    一級毒品罪。其為施用而持有第一級毒品海洛因之低度行為
    ，應為施用之高度行為所吸收，不另論罪。被告於91年間，
    犯施用第一級毒品罪，經臺灣士林地方法院以91年10月28日
    91年度訴字第415號判決判處有期徒刑10月確定。另於93年
    間，犯施用第一級毒品罪，經臺灣板橋地方法院以93年3月
    22日93年度訴字第180號判決判處有期徒刑7月確定。上開有
    期徒刑10月、7月接續執行，於92年8月29日入監，93年9月2
    7日縮短刑期假釋出監，93年12月23日縮短刑期執行完畢，
    有本院被告前案紀錄表可據。被告行為後，刑法第47條第1
    項有關累犯之規定，於94年2月2日修正公布，95年7月1日施
    行，修正前規定「受有期徒刑之執行完畢，或受無期徒或有
    期徒刑一部之執行而赦免後，五年以內再犯有期徒刑以上之
    罪者，為累犯，加重本刑至二分之一。」；修正後則規定「
    受執刑之執行完畢，或一部之執行而赦免後，五年以內故意
    再犯有期徒刑以上之罪者，為累犯，加重本刑至二分之一」
    。被告係於有期徒刑執行完畢5年以內，故意再犯罪，不論
    修正前後規定，均應構成累犯，對被告而言，並無有利、不
    利情形，不生法律比較適用問題，應逕適用修正後規定，論
    以累犯，並加重其刑。警方自黃德福身上所扣得海洛因1包
    ，既與被告無關，應於黃德福所涉違反毒品危害防制條例案
    件，依法處理，不必依毒品危害防制條例第18條第1項前段
    規定，諭知沒收銷燬，併予敘明。
三、原審以被告罪證明確，適用簡式審判程序，援引毒品危害防
    制條例第10條第1項，刑法第11條前段、第2條第1項前段、
    修正前刑法47條規定，並審酌被告有多次施用毒品犯罪紀錄
    ，惡習難改，一再施用毒品，量刑不宜從輕，及被告之智識
    程度、犯罪之動機、目的、所生危害，暨犯罪後態度等一切
    情狀，量處有期徒刑10月。被告應依修正後刑法第47條第1
    項規定，論以累犯，已如前述。原判決適用修正前刑法第47
    條規定，論以累犯，雖有未洽。然原判決適用行為時法即修
    正前刑法第47條規定，論以累犯，因結果並無不同，對判決
    不生影響。除此之外，原判決認事用法，並無不當，量刑亦
    稱妥適，本院毋庸因此撤銷改判（最高法院95年第21次刑事
    庭會議決議參照）。被告未附具理由，提起上訴，並無理由
    ，應予駁回。
四、被告經合法傳喚，無正當理由不到庭，爰不待其到庭陳述，
    逕行判決。
據上論斷，應依刑事訴訟法第371條、第368條，判決如主文。
本案經檢察官許睦坪到庭執行職務。
中　　華　　民　　國　　96　　年　　2 　　月　　27　　日
　　　　　　　　　刑事第十三庭審判長法  官  曾德水
                                    法  官  王炳梁
                                    法  官  李錦樑
以上正本證明與原本無異。
如不服本判決，應於收受送達後10日內向本院提出上訴書狀，其
未敘述上訴之理由者並得於提起上訴後10日內向本院補提理由書
（均須按他造當事人之人數附繕本）。
                                    書記官  吳金來
中　　華　　民　　國　　96　　年　　2 　　月　　27　　日
附錄：本案論罪科刑法條全文：
毒品危害防制條例第10條第1項
施用第一級毒品者，處 6 月以上 5 年以下有期徒刑。
